臺灣高等法院高雄分院刑事判決
111年度侵上訴字第2號
上  訴  人  
即  被  告  甲ＯＯ
選任辯護人  林鈺維律師（法扶律師）
            蕭能維律師（法扶律師）

上列上訴人因妨害性自主案件，不服臺灣澎湖地方法院109年度
侵訴字第6號，中華民國110年10月20日第一審判決（起訴案號：
臺灣澎湖地方檢察署109年度偵字第343號），提起上訴，本院判
決如下：
    主  文
上訴駁回。
    事實及理由
壹、程序事項：
  刑事訴訟法第348條第3項規定：「上訴得明示僅就判決之刑、
  沒收或保安處分一部為之」，而其立法理由指出：「為尊重當
  事人設定攻防之範圍，並減輕上訴審審理之負擔，容許上訴權
  人僅針對刑、沒收或保安處分一部提起上訴，其未表明上訴之
  認定犯罪事實部分，則不在第二審之審判範圍」。因此，如僅
  對宣告刑及定應執行刑部分提起上訴，其效力不及於原審所認
  定之犯罪事實，犯罪事實即不在上訴審審查範圍，而應以原審
  法院所認定之犯罪事實，審認原審之宣告刑及定應執行刑妥適
  與否的判斷基礎。本件上訴人即被告甲○○（下稱被告）及其辯
  護人於本院準備程序中，已陳明其上訴意旨為僅對原審量刑過
  重部分上訴（見本院卷第95頁），據前述說明，本院僅就原審
  判決所宣告之刑及定應執行刑是否妥適進行審理，至於原審判
  決其他部分，則非本院審查範圍，先予指明。
貳、本案據以審查量刑妥適與否之原審所認定之犯罪事實、所犯
    罪名、宣告刑及定應執行刑：　　
一、犯罪事實：被告與代號BU000-A109008之少女（民國95年7月
    生，真實姓名、年籍均詳卷，下稱甲女）於民國108年8月間
    經由朋友介紹認識並於同年11月6日交往為男女朋友。乃被
    告竟基於對於未滿14歲之女子為性交行為之犯意，先後於附
    表所示時間及地點，於未違反甲女意願之情形下，以其陰莖
    插入甲女陰道或嘴巴之方式，對未滿14歲之甲女為性交行為
    ，共計12次。嗣因社工對甲女進行訪視察覺有異並報警處理
    ，而循線查悉上情。
二、所犯罪名：被告所為，均係犯刑法第227條第1項之對於未滿
    14歲之女子為性交罪。又刑法第227條第1項之罪，係就被害
    人為未滿14歲者所設之特別處罰規定，依兒童及少年福利與
    權益保障法第112條第1項但書規定，自無須再依兒童及少年
    福利與權益保障法第112條第1項前段規定加重被告之刑。被
    告所犯上開12罪，犯意各別，行為互殊，應予分論併罰。
三、原判決量刑審酌：被告於案發時知甲女係未滿14歲之女子，
    身心之發展均尚未成熟，且對於性自主決定權、身體控制權
    亦缺乏完全自主判斷之能力，在雙方交往期間，未加愛護珍
    惜甲女，竟為逞一己性慾，與其發生性交行為，未能慮及對
    甲女將來身心發展可能發生之不良影響，所為誠屬非是，自
    應予以相當程度之非難；另斟酌被告初雖否認部分犯行，然
    終能坦認全部犯行，非無悔意，且犯後積極與甲女及其父協
    商賠償事宜，惟囿於自身經濟能力不足致未能達成民事和解
    ，態度尚可；兼衡被告犯罪之動機、目的、手段，暨其自陳
    ：高中畢業、從事水電工、月收入新台幣1萬元出頭、未婚
    無子女、父母不需要扶養之智識程度及家庭經濟狀況等一切
    情狀，就所犯12罪，均各量處有期徒刑3年2月，並定其應執
    行刑為有期徒刑4年2月。
參、上訴意旨略以：被告於原審及本院審理中均認罪，有悔過之
    心，未能與告訴人達成和解，係因為被告經濟能力無法負擔
    ，並非不願意和解，又被告係與甲女交往後有感情基礎下才
    發生性行為，情輕法重，犯罪情狀顯堪憫恕，請能依刑法第
    59條減輕其刑，原審量刑實有過重，請能從輕量刑等語。
肆、本院之判斷：　　
一、按刑法第59條之酌量減輕其刑，必於犯罪之情狀，在客觀上
    足以引起一般同情，認為即予宣告法定低度刑期，猶嫌過重
    者，始有其適用（最高法院51年台上字第899號判例意旨參
    照）。查本案被告明知甲女之實際年齡未滿14歲，智識能力
    、判斷力均未臻成熟，卻為遂行一己私欲，一再與甲女發生
    性交行為達12次，行為時間長達5月，顯非一次性偶然犯罪
    ，對於甲女身心之健全發展影響非輕微，且被告未能與甲女
    之父即告訴人達成和解，取得告訴人諒解，告訴人於本院審
    理時亦表示希望對被告從重量刑。故依社會一般通念，被告
    犯行之行為情狀並無特殊原因、環境，客觀上亦不足以引起
    一般人同情，核無科以最低刑度仍嫌過重事由，不符合刑法
    第59條減刑要件。被告請求援引予以減刑，不應准許。
二、按犯刑法第227條第1項對於未滿14歲之男女為性交者，法定
    刑為3年以上10年以下有期徒刑。原審審酌被告前開一切情
    狀，均量處被告所犯12罪之有期徒刑各3年2月，均屬低度刑
    ，原審量刑妥適，宣告刑並無過重情形。又前開宣告刑合計
    有期徒刑共38年，原審衡酌被告以類似方式實施犯罪之次數
    及犯罪時間之密接程度，並以多數犯罪責任遞減及限制加重
    原則，就被告所犯之12罪，合併定應執行刑有期徒4年2月。
    本院經核被告所犯12罪宣告刑合計達有期徒刑38年，原審僅
    定其應執行刑為有期徒刑4年2月，核無量刑過重可言。綜上
    ，原審量刑及定應執行刑，已斟酌刑法第57條各款所列情狀
    ，而未逾越法定範圍，亦未濫用其職權，應屬適當。被告上
    開上訴意旨以原審量刑過重，指摘原判決量刑不當，為無理
    由，應予駁回。
據上論結，應依刑事訴訟法第368 條，判決如主文。
本案經檢察官林季瑩、朱華君提起公訴，檢察官黃彩秀到庭執行
職務。
中　　華　　民　　國　　111 　年　　5 　　月　　10　　日
                  刑事第六庭    審判長法  官  李政庭
                                      法  官  施柏宏
                                      法  官  王光照
以上正本證明與原本無異。
如不服本判決應於收受本判決後20日內向本院提出上訴書狀，其
未敘述上訴理由者，並得於提起上訴後20日內向本院補提理由書
狀（均須按他造當事人之人數附繕本）「切勿逕送上級法院」。
中　　華　　民　　國　　111 　年　　5 　　月　　10　　日
                                      書記官  周青玉

附錄本判決論罪科刑法條：
華民國刑法第227條第1項：
對於未滿十四歲之男女為性交者，處三年以上十年以下有期徒刑
。
附表：
編號 時  間 地點 1 108 年 11 月7 日晚間某時 甲○○位於澎湖縣○○市○○路 000巷 0 號之住處房間內 2 108 年 12 月8 日 17 時許 甲○○位於澎湖縣○○市○○路 000巷 0 號之住處房間內 3 109 年 1 月21 日 15 時許 甲○○位於澎湖縣○○市○○路 000巷 0 號之住處房間內 4 109 年 1 月28 日中午某時 甲○○位於澎湖縣○○市○○路 000巷 0 號之住處房間內 5 109 年 2 月2 日中午某時 甲○○位於澎湖縣○○市○○路 000巷 0 號之住處房間內 6 109 年 2 月4 日 14 時30 分許 甲○○位於澎湖縣○○市○○路 000巷 0 號之住處房間內 7 109 年 2 月6 日 13 時許 甲○○位於澎湖縣○○市○○路 000巷 0 號之住處房間內 8 109 年 2 月19 日 11 時許 甲○○位於澎湖縣○○市○○路 000巷 0 號之住處房間內 9 109 年 2 月28 日 16 時許 甲○○位於澎湖縣○○市○○路 000巷 0 號之住處房間內 10 109 年 3 月21 日 14 時許 甲○○位於澎湖縣○○市○○路 000巷 0 號之住處房間內 11 109 年 3 月28 日下午某時 甲○○位於澎湖縣○○市○○路 000巷 0 號之住處房間內 12 109 年 4 月2 日 14 時許 甲○○位於澎湖縣○○市○○路 000巷 0 號之住處房間內